【裁判字號】    97,訴,755
【裁判日期】    970326
【裁判案由】    毒品危害防制條例
【裁判全文】
臺灣板橋地方法院刑事判決               97年度訴字第755號
公  訴  人  臺灣板橋地方法院檢察署檢察官
被      告  甲○○
                  （現另案於臺灣監獄台北分監執行中）
上列被告因違反毒品危害防制條例案件，經檢察官提起公訴（97
年度毒偵字第501 號），因被告於準備程序進行中就被訴事實為
有罪之陳述，經告知簡式審判程序之旨，本院裁定由受命法官獨
任進行簡式審判程序，並判決如下：
    主  文
甲○○施用第一級毒品，處有期徒刑玖月；又施用第二級毒品，
處有期徒刑伍月，扣案之安非他命殘渣（在塑膠袋壹只內，量微
無法秤重）應沒收銷燬之；包裝上開安非他命殘渣之塑膠袋壹只
沒收。應執行有期徒刑壹年，扣案之安非他命殘渣（在塑膠袋壹
只內，量微無法秤重）應沒收銷燬之；包裝上開安非他命殘渣之
塑膠袋壹只沒收。
    事  實
一、甲○○前因施用毒品案件，經本院以95年度毒聲字第168 號
    裁定送觀察、勒戒後，認無繼續施用毒品之傾向，而於民國
    95年5 月3 日執行完畢釋放出所，並由臺灣板橋地方法院檢
    察署檢察官以95年度毒偵緝字第196 號為不起訴處分確定。
    詎其仍不知悔改，於上開觀察、勒戒執行完畢後五年內，復
    基於施用第一級毒品海洛因（下稱海洛因）之犯意，於96年
    10月15日為警採尿回溯26小時內某時，在臺北縣中和市○○
    路92號2 樓友人住處，以將海洛因粉末摻入香菸後，再點火
    吸食之方式，非法施用海洛因一次。又基於施用第二級毒品
    甲基安非他命（下稱甲基安非他命）之犯意，於96年10月13
    日15時許，亦在上開友人住處以將甲基安非他命粉末置於吸
    食器內，再以火置於其下方燒烤使甲基安非他命產生煙霧而
    加以吸用之方式，非法施用甲基安非他命一次。嗣於96年10
    月15日19時30分許，在上開友人住處為警查獲，並扣得其所
    有之安非他命殘渣袋1 只。
二、案經臺北縣政府警察局中和分局報請臺灣板橋地方法院檢察
    署檢察官偵查起訴。
    理  由
一、訊據被告甲○○坦承前開犯罪事實，而被告於96年10月15日
    為警所採尿液送臺灣檢驗科技股份有限公司檢驗結果，發現
    確有鴉片類、安非他命之陽性反應，此有臺北縣政府警察局
    中和分局查獲毒品案件被移送者姓名代碼對照表、臺灣檢驗
    科技股份有限公司96年11月9 日出具之濫用藥物檢驗報告各
    1 紙附卷可稽，次查，該檢驗中心係先以酵素免疫分析法（
    ＥＩＡ）篩驗，其尿液中海洛因代謝物嗎啡、安非他命濃度
    超出檢測範圍，再以氣相層析質普儀分析法（ＧＣ／ＭＳ）
    確認；其檢驗方法係以「氣相層析儀」先將物質氣化後，再
    經分析管分離，由於各種物質之沸點及對管柱之吸附力不同
    ，在經過檢測器（Detector）測定後，表現出不同之滯留時
    間（Retension time），以滯留時間來判斷係何種物質；再
    利用「質普儀」為檢測器，將物質撞擊成碎片，記錄其質譜
    圖。因每個化合物之鍵結能力不同，故不同之物質會有其特
    定之質譜圖，因此在物質之判斷上有如指紋之鑑定，在理論
    上，扣除人為因素，其精確度已接近百分之百。此外，有上
    開毒品及施用毒品之器具扣案可資佐證。次按海洛因經注射
    或吸入人體後，約80% 於24小時內自尿中排出，一般而言，
    尿液中能否驗出嗎啡陽性反應與其投與量、投與途徑、採尿
    時間、個人體質及檢測方法之靈敏度有關，國外曾有文獻報
    導注射6 毫克之海洛因鹽酸鹽，其代謝物嗎啡之平均可檢出
    時限約為26小時，業經行政院衛生署藥物食品檢驗局於81年
    9 月8 日以藥檢壹字第8114885 號函述綦詳。被告上開所採
    尿液送驗結果既同時有鴉片類之陽性反應，顯見被告在經警
    採尿前之26小時內某時點，確曾有施用毒品海洛因犯行。足
    證被告前開自白應與事實相符，應予信實。第查被告前因施
    用毒品案件，經本院以95年度毒聲字第168 號裁定送觀察、
    勒戒後，認無繼續施用毒品之傾向，而於95年5 月3 日執行
    完畢釋放出所，並由臺灣板橋地方法院檢察署檢察官以95年
    度毒偵緝字第196 號為不起訴處分確定等情，有不起訴處分
    書及臺灣高等法院被告前案紀錄表各1 份在卷可參，其再犯
    本件施用第一級、第二級毒品之罪，係於觀察、勒戒執行完
    畢後五年內再犯該條例第10條第1 項、第2 項之罪，依毒品
    危害防制條例第23條第2 項規定，應逕予論罪科刑。
二、按海洛因及安非他命分屬第1 級及第2 級毒品，毒品危害防
    制條例第2 條第2 項第1 款及第2 款定有明文。核被告甲○
    ○所為，係犯毒品危害防制條例第10條第1 項之施用第1 級
    毒品罪及同條第2 項之施用第2 級毒品罪；其持有海洛因及
    甲基安非他命之低度行為，分別為施用之高度行為所吸收，
    均不另論罪；又被告所犯上開二罪，犯意各別，行為互異，
    應分論併罰。爰審酌被告已有多次施用毒品之前案紀錄，猶
    因施用海洛因、甲基安非他命再犯本罪，顯未衷心悛悔，漠
    視法令之禁制，恣意濫用藥品，甚為可訾，兼衡其施用甲基
    安非他命、海洛因所生危害實以自戕健康為主，於他人尚無
    明顯重大危害及其犯後終能供認無隱，態度良好等一切情狀
    ，分別量處如主文所示之刑，並定其應執行之刑，用勵自新
    。
三、扣案安非他命殘渣（在塑膠袋1 只內，量微無法秤重），係
    第二級毒品，應依毒品危害防制條例第18條第1 項前段規定
    宣告沒收銷燬之。又扣案盛裝上開安非他命之塑膠袋1 只，
    有防制毒品裸露、潮濕及便於攜帶之功能，為被告所有供為
    本案犯行所用之物，業據其供承在卷，爰依刑法第38條第1
    項第2 款之規定併予宣告沒收之。
據上論斷，應依刑事訴訟法第273 條之1 第1 項、第299 條第1
項前段，毒品危害防制條例第10條第1 項、第2 項、第18條第1
項前段，刑法第11條前段、第51條第5 款、第38條第1 項第2款
，判決如主文。
本案經檢察官馬中人到庭執行職務。
中    華    民    國    97    年    3     月    26    日
                  刑事第十八庭  法  官  吳幸娥
以上正本證明與原本無異
如不服本判決應於送達後10日內向本院提出上訴狀
                                書記官  陳靜怡
中    華    民    國    97    年    3     月    26    日
附錄本案論罪科刑法條全文：
毒品危害防制條例第10條
施用第一級毒品者，處六月以上五年以下有期徒刑。
施用第二級毒品者，處三年以下有期徒刑。


司法院資訊處製作；財團法人民間司法改革基金會備份。
